# 资产负债表日后事项问题（请陈老师、大家帮助）

提问人：flykate2008 时间：2012-08-29 12:32:35
1 、固定资产盘盈，是否影响报告期的损益，为什么？ 以下都在资产负债表日后事项时间内发生 2 、 2011 年甲公司违约， 2012 年 2 月乙公司起诉甲公司，估计赔偿 200 万元，是否属于资产负债表日后事项，调整或非调整？ 3 、 2011 年确认销售收入且预计负债30%的退货， 2012 年 2 月退货，是否属于资产负债表日后事项，调整或非调整？ 4 、 2011 年发出商品不确认收入， 2012 年销售退回，是否属于资产负债表日后事项，调整或非调整？ 5 、担保， 2011 年被担保人未出现不能偿还的情况未确认预计负债， 2012 年 2 月被担保人财务恶化，是否属于资产负债表日后事项，调整或非调整？ 6 、担保， 2011 年末不能获得被担保人财务状况未确认预计负债， 2012年 2 月被担保人财务恶化，是否属于资产负债表日后事项，调整或非调整？ 7 、 2012 年退回 2011 年的收入，调整 2011 年的发生额、期末数、 2012 年的期初数、上年数，这个上年数是指什么啊？ 8 、 2012 年退回 2010 年的收入，调 2011 年的发生额、期末数、 2012年的期初数、上年数，为什么不调整 2011 年的起初数？ 9 、在 2011 年资产负债表日后事项期间， 2012 年 2 月甲公司被起诉，约赔偿300 元，很可能，计提预计负债。这句话对么

回答人：chenyiwei
这些问题都是涉及高度复杂、主观的判断的，根据你提供的信息是不能得出确定结果的。关键还是要从调整事项／非调整事项的定义出发，关注该资产负债表日后事项所代表的是资产负债表日后新出现的情况，还是对原先已存在的状态或情况提供了新的或者进一步的信息。所以要结合具体情况个案分析。 此类问题与区分会计估计变更还是前期差错更正有相似之处，请参阅《计学撮要》P388～391 。